【裁判字號】    97,消債更,44
【裁判日期】    971224
【裁判案由】    更生事件
【裁判全文】
臺灣臺中地方法院民事裁定            97年度消債更字第44號
聲  請  人  甲○○
上列當事人因消費者債務清理事件聲請更生，本院裁定如下：
    主  文
聲請駁回。
聲請費用由聲請人負擔。
    理  由
一、按消費者債務清理條例第3條規定債務人不能清償債務或有
    不能清償之虞者，得依本條例所定更生或清算程序，清理其
    債務。另債務人與金融機構協商成立者，不得聲請更生或清
    算，但因不可歸責於己之事由，致履行顯有重大困難者，不
    在此限；本條例施行前，債務人依金融主管機關協調成立之
    中華民國銀行公會會員辦理消費金融案件無擔保債務協商機
    制與金融機構成立之協商，準用前項之規定，消費者債務清
    理條例第151條第5項、第6項分別定有明文。又聲請更生或
    清算不合程式或不備其他要件者，法院應以裁定駁回之，但
    其情形可以補正者，法院應定期間先命補正，復為同條例第
    8條所明定。
二、查本件債務人主張其於九十五年四月間依金融主管機關協調
    成立之中華民國銀行公會會員辦理消費金融案件無擔保債務
    協商機制與台新銀行成立協商，每月繳款一萬八千五百零五
    元，共分80期償還，但因未考慮扣除生活必要支出，以致入
    不敷出而毀諾，爰依法聲請更生等語。經查債務人主張之事
    實，業據提出九十五年債務協商協議書為憑，足堪採信。另
    就債務人毀諾係屬不可歸責一節，經本院依職權向各金融機
    關債權人函查債務人消費明細紀錄顯示，債務人消費內容多
    為保險支出、保健食品（克緹國際）及高額電話支出，其中
    克緹國際單筆消費即高達二萬八千元，此有卷附債務人消費
    明細附卷可稽，上述消費性質均非生活必要之支出，而係奢
    侈、浪費及投機之性質，自屬「可歸責」於債務人之原因，
    而與消費者債務清理條例第151條第5項之要件不符。
三、本件依債務人陳報之財務狀況總債務約新台幣（下同）一百
    三十六萬二千元，依目前金融機構所提供二次協商方案180
    期無息攤還之條件，債務人每月約清償七千多元，即可足額
    償還，與其所提之更生方案還款五千元相差不遠，且依債務
    人所提員工薪資明細顯示，債務人每月收入應有二萬四千元
    至二萬七千元左右，扣除其每月必要支出一萬六千零一十四
    元，債務人應能提高其所定更生方案之還款金額，債務人正
    值年輕力壯，亦有穩定收入，若節制開銷，必能全數清償。
    是以本件債務人應無不能清償債務之情事。
四、又債務人之消費內容既如前述，核與消費者債務清理條例第
    134條第4款所稱：「浪費、賭博或其他投機行為，致財產顯
    然減少或負擔過重之債務」等不免責事由相當。再經各債權
    人具狀表明反對債務人之更生聲請，顯見本件縱令進入更生
    程序，亦將因其更生方案無法獲致債權人會議通過或法院認
    可而宣告清算，徒增程序勞費，毫無實益。
五、是本件債務人聲請更生，既違背消費者債務清理條例第151
    條第5項之規定亦不符合同條例第3條所定要件，且上開欠缺
    又屬無從補正，依上說明，自應駁回其聲請，爰裁定如主文
    。
中    華    民    國    97    年    12    月    24    日
              民事庭    法      官  張升星
上為正本係照原本作成
如不服本裁定，應於裁定送達後10日內，以書狀向本院提出抗告
，並繳納抗告費新臺幣1千元
中    華    民    國    97    年    12    月    24    日
                        書  記  官  陳貴欽


司法院資訊處製作；財團法人民間司法改革基金會備份。
